最高法院刑事判決            一○○年度台上字第六○九七號
上  訴  人  鄭成福
上列上訴人因搶奪等罪案件，不服台灣高等法院花蓮分院中華民
國一○○年八月三十日第二審判決（一○○年度上訴字第九三號
，起訴案號：台灣花蓮地方法院檢察署九十九年度偵字第一○六
○號），提起上訴，本院判決如下：
    主  文
上訴駁回。
    理  由
一、搶奪部分：
按刑事訴訟法第三百七十七條規定，上訴於第三審法院，非以判
決違背法令為理由，不得為之。是提起第三審上訴，應以原判決
違背法令為理由，係屬法定要件。如果上訴理由書狀並未依據卷
內訴訟資料，具體指摘原判決不適用何種法則或如何適用不當，
或所指摘原判決違法情事，顯與法律規定得為第三審上訴理由之
違法情形，不相適合時，均應認其上訴為違背法律上之程式，予
以駁回。本件原判決維持第一審論處上訴人鄭成福搶奪罪刑之判
決，駁回其於第二審之上訴，已敘明所憑之證據及認定之理由；
從形式上觀察，並無判決違背法令之情形存在。再查原判決認上
訴人意圖為自己不法之所有，利用告訴人汪月花接聽行動電話，
疏未注意之際，出手搶奪該行動電話，據為己有等情，已綜合全
部卷證資料，詳加審酌判斷。並以告訴人所有行動電話縱係上訴
人贈與，所有權亦已歸屬告訴人（SIM卡則為告訴人胞姊汪月麗
所有），不得任意侵奪。況且上訴人奪得該行動電話後，即據為
己有、使用，迄警方查獲時，始予扣案，發還告訴人，足見其自
始具有不法所有之意圖。所辯該行動電話係伊贈與告訴人，嗣因
雙方發生爭執，告訴人不加理會，伊才會拿下其行動電話，並無
不法所有之意圖等語，為卸責之詞，不足採信，論駁綦詳。至告
訴人郵局存摺內之新台幣五萬元，來源為何，是否用以購買上開
行動電話，不影響原判決所為之論斷，原審未予調查，不生違背
法令之問題。上訴意旨再執陳詞，謂告訴人使用之行動電話係上
訴人所贈與，且價值不高，伊取回贈與物，主觀上欠缺不法所有
之意圖。又因告訴人受傷後，上訴人急欲將其送醫，而使用該行
動電話，通知其家屬，益證無搶奪之犯意云云。對於原審採證認
事職權之行使，暨原判決已明白論斷之事項，任意指摘，不符第
三審上訴之法定要件。其上訴為違背法律上之程式，應予駁回。
二、傷害及恐嚇危害安全部分：
按刑事訴訟法第三百七十六條所列各罪之案件，經第二審判決者
，不得上訴於第三審法院，法有明文。原判決關於上訴人傷害及
恐嚇危害安全部分，係依刑法第二百七十七條第一項、第三百零
五條論處罪刑，核屬刑事訴訟法第三百七十六條第一款之案件，
既經第二審判決，自不得上訴於第三審法院，上訴人猶提起上訴
，為法所不許，應併駁回之。
據上論結，應依刑事訴訟法第三百九十五條前段，判決如主文。
中    華    民    國  一○○  年   十一   月    十    日
                      最高法院刑事第十庭
                          審判長法官  陳  世  淙  
                                法官  陳  東  誥  
                                法官  何  菁  莪  
                                法官  施  俊  堯  
                                法官  洪  曉  能  
本件正本證明與原本無異
                                      書  記  官  
中    華    民    國  一○○  年   十一   月   十四   日
                                                      Ｅ